臺灣板橋地方法院刑事判決　　　　　　　　　　　　九十二年度訴緝字第二四二號
　　公　訴　人　臺灣板橋地方法院檢察署檢察官
　　被　　　告　甲○○
右列被告因違反毒品危害防制條例案件，經檢察官提起公訴（九十一年度毒偵字第一
一七五號），本院判決如左：
    主  文
甲○○連續施用第一級毒品，累犯，處有期徒刑拾月，扣案之第一級毒品海洛因壹包
（淨重點零玖公克）沒收銷燬。
    事  實
一、甲○○前曾犯賭博、違反票據法、肅清煙毒條例（現修正為毒品危害防制條例）
    、毒品危害防制條例等案件，其中，於民國（下同）八十二年間，因違反前肅清
    煙毒條例案件，經臺灣臺中地方法院判處有期徒刑三年四月確定，甫於八十六年
    三月十四日縮刑期滿執行完畢，迨八十七年間，另因施用第一級毒品海洛因案件
    ，經依臺灣臺中地方法院八十七年度訴字第一０七一號裁定送觀察、勒戒，俟認
    有繼續施用毒品傾向，再依同院八十七年度訴字第一０七一號裁定令入戒治處所
    施以強制戒治，嗣戒治執行期滿，經臺灣臺中地方法院於八十九年八月十四日以
    八十七年度訴字第一０一七號判決免刑確定，詎猶不知悔改，復基於施用第一級
    毒品海洛因之概括犯意，自九十一年二月間某日起至同年三月八日止，在臺中市
    內，連續以將海洛因摻入香菸內點燃後吸煙之方式，施用第一級毒品海洛因多次
    ，嗣於九十一年三月八日二十一時許，為警在臺中縣大肚鄉○○路○段五七五巷
    四號查獲，並扣得其用餘持有之第一級毒品海洛因一包（淨重三‧０九公克，純
    度百分之七八‧八七，純質淨重二‧四四公克）。甲○○前經觀察、勒戒結果，
    認有繼續施用毒品傾向，經送強制戒治期滿後，而由臺灣臺中地方法院判決免刑
    確定，五年內，再犯施用第一級毒品案件，經警報請臺灣板橋地方法院檢察署檢
    察官偵辦後，乃依本院九十一年度毒聲字第一五０六號裁定令入戒治處所施以強
    制戒治。
二、案經臺北縣政府警察局新莊分局報請臺灣板橋地方法院檢察署檢察官偵查起訴。
    理  由
一、右揭事實，業據被告甲○○於警詢、偵查中及本院審理時均坦承不諱，而扣案之
    白色粉末一包經送請法務部調查局鑑定結果，確係第一級毒品海洛因，（淨重三
    ‧０九公克，純度百分之七八‧八七，純質淨重二‧四四公克），亦有卷附之法
    務部調查局九十一年四月九日調科壹字第０六０００六０七五號鑑定通知書一紙
    可資佐證，且被告於九十一年三月九日為警查獲後所採集之尿液檢體，先經臺北
    縣政府警察局新莊分局依聯勤二０四廠製造之煙毒品檢驗Ａ包試劑初步檢驗結果
    ，呈嗎啡、海洛因反應，再經送請臺灣檢驗科技股份有限公司遞以酵素免疫分析
    法初步檢驗及氣相層析質譜儀法確認檢驗結果，確呈鴉片類陽性反應，有臺北縣
    警察局新莊分局初步鑑驗報告單、臺灣檢驗科技股份有限公司九十一年三月二十
    六日濫用藥物尿液檢驗報告各一紙在卷足憑，堪信被告上開自白確與事實相符；
    次查被告先前如事實欄所載，於八十七年間，因施用第一級毒品海洛因案件，經
    依臺灣臺中地方法院八十七年度訴字第一０七一號裁定送觀察、勒戒，俟認有繼
    續施用毒品傾向，再依同院八十七年度訴字第一０七一號裁定令入戒治處所施以
    強制戒治，迨戒治執行期滿後，經臺灣臺中地方法院院於八十九年八月十四日以
    八十七年度訴字第一０一七號判決免刑確定，復自九十一年二月間某日起至同年
    三月八日止，在臺中市內連續以將海洛因摻入香菸內點燃後吸煙之方式，施用第
    一級毒品海洛因多次，嗣經警查獲暨報請臺灣板橋地方法院檢察署檢察官偵辦，
    乃依本院九十一年度毒聲字第一五０六號裁定送入戒治處所施以強制戒治等節，
    有臺灣臺中地方法院八十七年度訴字第一０一七號刑事裁定（一、二審判決書查
    詢服務列印本）、判決（法學檢索列印本）、本院九十一年度毒聲字第一五０六
    號刑事裁定正本、臺灣板橋地方法院檢察署刑案資料查註記錄表及臺灣高等法院
    被告全國前案紀錄表各一份在卷可稽，堪認被告確係前經強制戒治執行完畢釋放
    後，五年內再犯本件施用第一級毒品海洛因案件，核與毒品危害防制條例第二十
    三條第二項之規定相符，殆無疑問。綜上所述，本案事證已臻明確，被告犯行洵
    堪認定。
二、查被告甲○○行為後，毒品危害防制條例已於九十二年七月九日經總統華總一義
    字第０九二００一二一九三０號令修正公布，並自九十三年一月九日施行。比較
    新舊法之結果，本件被告施用第一級毒品海洛因犯行，依行為時及裁判時之法律
    均係犯同條例第十條第一項之施用第一級毒品罪，且法定刑度完全相同，自應依
    刑法第二條第一項前段之從新規定，適用裁判時之法律，合先敘明。次按海洛因
    為毒品危害防制條例第二條第二項第一款明定之第一級毒品，不得持有、施用及
    販賣；本件被告先前因施用第一級毒品案件，經觀察、勒戒後，認有繼續施用毒
    品傾向，經送強制戒治期滿後，而由臺灣臺中地方法院判決免刑確定，五年內再
    犯如事實欄所載之施用第一級毒品海洛因犯行，核其所為，係犯同條例第十條第
    一項之施用第一級毒品罪；其施用前、後持有第一級毒品海洛因之低度行為，應
    為其施用之高度行為所吸收，不另論罪；而其先後多次施用第一級毒品海洛因犯
    行，時間緊接，犯罪構成要件相同，所犯罪名又屬同一，顯係基於概括犯意反覆
    而為，為連續犯，應依刑法第五十六條規定論以一罪並加重其刑。末查被告曾於
    八十二年間，因違反前肅清煙毒條例案件，經臺灣臺中地方法院判處有期徒刑三
    年四月確定，並於八十六年三月十四日縮刑期滿執行完畢，有臺灣高等法院被告
    全國前案紀錄表一份在卷足憑，其於五年內再犯本案有期徒刑以上之罪，為累犯
    ，應依刑法第四十七條規定遞加重其刑。爰審酌被告前經觀察、勒戒暨強制戒治
    後，仍未戒斷其施用毒品之惡習，此外，並參酌其犯罪之動機、目的、手段、所
    生戕害其身心情形及犯罪後坦承犯行態度良好等一切情狀，量處如主文所示之刑
    ，以資懲儆。
三、扣案海洛因一包（淨重三‧０九公克），係本案所查獲之第一級毒品，已如上述
    ，不問屬於犯人與否，爰依毒品危害防制條例第十八條第一項前段規定宣告沒收
    銷燬。
據上論斷，應依刑事訴訟法第二百九十九條第一項前段，毒品危害防制條例第十條第
一項、第十八條第一項前段，刑法第十一條前段、第二條第一項前段、第五十六條、
第四十七條，判決如主文。
本案經檢察官楊仲農到庭執行職務。
中      華      民      國      九十三      年     一     月    二十九  日
                                  臺灣板橋地方法院刑事第十五庭
                                      審判長法  官  王屏夏
                                            法  官  戴嘉清
                                            法  官  陳鴻清
右正本證明與原本無異。
如不服本判決，應於判決送達後十日內向本院提出上訴狀。
                                            書記官  楊璧華
中      華      民      國      九十三      年     一     月    三十    日
附錄本案論罪科刑法條全文：
毒品危害防制條例第十條：
施用第一級毒品者，處六月以上五年以下有期徒刑。
施用第二級毒品者，處三年以下有期徒刑。
